【裁判字號】    90,交上易,26
【裁判日期】    891129
【裁判案由】    過失傷害
【裁判全文】
臺灣高等法院高雄分院刑事判決                      九十年度交上易字第二六號
    上  訴  人  臺灣屏東地方法院檢察署檢察官
    被      告  丙○○
右上訴人因被告過失傷害案件，不服臺灣屏東地方法院八十九年度交易字第一五四號
中華民國八十九年十一月二十九日第一審判決（起訴案號：臺灣屏東地方法院檢察署
八十九年度偵字第二０九三號），提起上訴，本院判決如左：
      主      文
上訴駁回。
      事實及理由
一、本案經本院審理結果，認第一審判決認事用法及量刑均無不當，應予維持，並引
    用第一審判決書記載之事實、證據及理由（如附件）。
二、臺灣屏東地方法院檢察署檢察官上訴意旨略以：被告尚未賠償告訴人甲○○及乙○○○，量刑過輕云云。經查，原判決審酌被告之過失程度，及告訴人甲○○無
    照駕駛機車後載告訴人乙○○○，違反規定，亦有疏失，並考量「被告迄今尚拒
    與告訴人達成和解，雖口頭表示願和解，但提出極不合理之苛刻條件致告訴人未
    能接受，顯無誠意」，及告訴人受傷情形等一切情狀，量處有期徒刑參月，並諭
    知易科罰金折算之標準，其認事用法及量刑均無不當，應予維持，上訴人認原判
    決量刑太輕，為無理由，應予駁回。
三、又被告犯罪後，刑法第四十一條規定已於中華民國九十年一月四日修正，同年月
    十日經總統公布施行，其修正後之規定為：「犯最重本刑為五年以下有期徒刑之
    刑之罪，而受六個月以下有期徒刑或拘役之宣告，因身體、教育、職業、家庭之
    關係或其他正當事由，執行顯有困難者，得以一元以上三元以下折算一日，易科
    罰金。但確因不執行所宣告之刑，難收矯正之效，或難以維持法秩序者，不在此
    限。」「併合處罰之數罪，均有前項情形，其應執行之刑逾六月者，亦同」是被
    告犯罪後法律已變更，應依刑法第二條第一項前段之規定，比較新舊法結果，以
    新修正後之刑法第四十一條規定較有利於被告，自應適用新修正後之刑法第四十
    一條規定諭知易科罰金之標準，原審未及審酌，併此明並補正。
據上論結，應依刑事訴訟法第三百七十三條、第三百六十八條，判決如主文。
本案經檢察官郭振昌到庭執行職務。
中    華    民    國      九十      年       三       月      十三      日
                        臺灣高等法院高雄分院刑事第二庭
                                  審判長法官  曾永宗
                                        法官  邱永貴
                                        法官  鄭月霞
右正本證明與原本無異。
不得上訴。
                                      書記官  唐奇燕
中    華    民    國      九十      年       三       月      十四      日
附錄本判決論罪之法條全文
刑法第二百八十四條第一項前段
因過失傷害人者，處六月以下有期徒刑、拘役或五百元以下罰金。
                                                                        Ｑ
附件：
臺灣屏東地方法院刑事判決                        八十九年度交易字第一五四號
    公  訴  人  臺灣屏東地方法院檢察署檢察官
    被      告  丙○○  女三十六歲（民國○○○年○○月○○日生）
                        住屏東縣萬丹鄉四維村下本縣部十號
                        身分證統一編號：Ｔ二二一七五五七號
右列被告因過失傷害案件，經檢察官提起公訴（八十九年度偵字第二○九三號），本
院判決如左：
    主  文
丙○○因過失傷害人，處有期徒刑參月，如易科罰金，以佰元折算壹日。
    事  實
一、丙○○於民國（下同）八十八年十月四日上午九時許，駕騎車牌號碼ＶＺ─四三
    ０二號自用小貨車，沿屏東市○○○路，由北向南往屏東縣萬丹鄉方向行駛，途
    經該市○○○路○段與公華街路口時，本應注意車輛行進至交岔路口近行人穿越
    道前，應減速慢行，並注意車前狀況，隨時採取必要安全措施，而依當時情形又
    無不能注意之情事，竟疏於該等必要之注意，即貿然駕駛前揭小貨車前進，並一
    手將小型收音機向後放置，於駛越該交叉路口時，撞及與沿同市○○街，以由西
    向東往大湖路方向行駛之甲○○所騎乘車號碼ＷＭＭ─０八二號，後載其母親乙○○○及兒子陳憲彰（其受傷部分未經告訴）之機車發生擦撞，甲○○所乘機車
    被撞後，人車倒地，甲○○受有左側腓骨骨折及第六、七肋骨骨折之傷害，另乙○○○受有左側鎖骨粉碎性骨折、全身多處擦傷及撕裂傷之傷害。
二、案經甲○○、乙○○○訴請屏東縣警察局屏東分局報告臺灣屏東地方法院檢察署
    檢察官偵查起訴。
    理  由
一、訊據被告丙○○供認有於前揭時地駕車與告訴人甲○○所騎機車相撞肇事，並致
    甲○○受有左側腓骨骨折及第六、七肋骨骨折之傷害，另乙○○○受有左側鎖骨
    粉碎性骨折、全身多處擦傷及撕裂傷之傷害，復有財團法人屏東基督教醫院之診
    斷證明書二紙在卷可資佐証。
二、按駕駛人駕駛汽車行近行人穿越道前，應減速慢行；並應注意車前狀況，隨時採
    取必要之安全措施。道路交通安全規則第一百零三條前段、第九十四條第三項分
    別定有明文。本件被告否認告訴人指訴有闖紅燈及聽大哥大行動電話之事實，辯
    稱：伊那時是綠燈通行，另一手正在將小型收音機向後放置等語。
    惟查：
   （一）依道路交通事故調查報告表所示，被告駕車行經上開復興路口，該路口有
         劃設行人穿越道，應減速慢行，然據被告在偵查中所供：伊當時駛於外車
         道，為避免撞到甲○○，乃將車駛入內車道結果甲○○機車撞到被告小貨
         車車頭等語觀之。顯然被告行車至該處並未減速慢行，如被告所稱，其見
         甲○○時為避免撞到，將車由外車道駛入內車道，則應係被告當時有相當
         之車速，否則，衡諸一般駕駛習性，如車速不高，遇見緊急狀況，直覺反
         應當立即採煞車，車即可煞住，而非偏轉車道以避免危險。
   （二）再被告稱其於通過該交岔路口時，正一手拿小型收音機向後放置等情。顯
         見其並未注意車前狀況，隨時採取必要之安全措施，有違道路交通安全規
         則第九十四條第三項之規定。
   （三）由上揭被告行經行人穿越道並未減速慢行，且一手拿小型收音機向後放置
         ，未注意車前狀況，採取必要安全措施，致肇事使告訴人受傷，其有過失
         ，已經明顯。告訴人因本件車禍受傷，與被告之過失行為間並有相當因果
         關係。事證明確，被告過失傷害之犯行已堪認定。
三、本件被告丙○○駕車肇事，致告訴人受傷，核其所為，係犯刑法第二百八十四條
    第一項前段之普通過失傷害罪。其以一行為致二人受傷害，為想像競合犯，從一
    重之過失傷害罪論處。茲審酌被告前開過失之程度，及告訴人無照駕駛機車三人
    相載，違反規定，亦有疏失，惟被告迄今尚拒與告訴人達成和解，雖口頭表示願
    和解，但提出極不合理之苛刻條件致告訴人未能接受，顯無誠意，及告訴人受傷
    情形等一切情狀，爰量處如主文所示之刑，並諭知易科罰金之折算標準。
據上論斷，應依刑事訴訟法第二百九十九條第一項前段，刑法第二百八十四條第一項
前段、第五十五條、第四十一條，罰金罰鍰提高標準條例第一條前段、第二條，判決
如主文。
中    華      民      國      八十九    年    十一    月    二十九    日
                                      臺灣屏東地方法院交通法庭
                                          法  官  夏  金  郎
右正本證明與原本無異。
對於本判決如有不服應於收受送達後十日內向本院提出上訴書狀上訴於台灣高等法院
高雄分院並按他造當事人之人數附具繕本。
                                          書記官   謝博興
中      華      民      國      八十九    年    十一    月    二十九    日
附錄本判決論罪之法條：
刑法二百八十四條第一項前段：
因過失傷害人者，處六月以下有期徒刑、拘役或五百元以下罰金。


司法院資訊處製作；財團法人民間司法改革基金會備份。
